【裁判字號】    99,上更(一),59
【裁判日期】    990518
【裁判案由】    毒品危害防制條例等
【裁判全文】
臺灣高等法院刑事判決              99年度上更(一)字第59號
上  訴  人  臺灣桃園地方法院檢察署檢察官
上  訴  人
即  被  告  甲○○
指定辯護人  許華雄律師
上列上訴人因毒品危害防制條例等案件，不服臺灣桃園地方法院
95年度重訴字第61號，中華民國96年6月28日第一審判決（起訴
案號：臺灣桃園地方法院檢察署95年度偵字第13673號），提起
上訴，本院判決後，經最高法院發回更審，本院判決如下：
    主  文
原判決關於甲○○部分撤銷。
甲○○共同連續販賣第二級毒品，處有期徒刑捌年拾月。扣案如
附表一編號一、附表二編號一所示第二級毒品均沒收銷燬之，附
表一編號二所示之物均沒收，附表一編號三所示販賣毒品所得新
臺幣壹拾肆萬肆仟元均連帶沒收，其中未扣案之新臺幣柒萬貳仟
元如全部或一部不能沒收時，以其與傅世昌之財產連帶抵償之。
    事  實
一、甲○○明知甲基安非他命（下稱甲基安非他命）係毒品危害
    防制條例第二條第二項第二款所稱之第二級毒品，不得非法
    持有、運輸、販賣，且係行政院依據懲治走私條例第2條第3
    項（原審判決書誤載為第4項）規定公告管制物品項目及其
    數額甲項第4款之管制進出口物品，未經許可不得私運進口
    ，因見在臺泰籍勞工使用之藥錠（中文譯名為「亞霸」，下
    稱「亞霸」）內含有甲基安非他命成分，可用以提神，具有
    銷售市場，竟與傅世昌（業經本院前審依共同連續販賣第二
    級毒品罪，判處有期徒刑捌年確定在案）共同意圖營利，並
    基於概括犯意，共同為下列私運、販賣犯行：
(一)民國95年2月中旬某日，甲○○委由傅世昌尋覓人選前往泰
    國運輸「亞霸」入境臺灣，並提供新臺幣（下同）20萬元為
    報酬。經傅世昌徵得弟媳張玉美（業經原審以95年度重訴字
    第35號判決處有期徒刑8年確定）同意前往泰國代為運輸入
    境後，甲○○即向泰國之張世興（泰國名「GOTI（阿弟）」
    ）購買不詳金額之「亞霸」，同時約定由張世興在泰國將「
    亞霸」交付張玉美。嗣於95年3月14日，張世興以電話聯繫
    於95年2月15日前往泰國之張玉美，並駕車搭載張玉美前往
    泰國清邁拿取甲○○購買之上開「亞霸」藥碇（驗餘淨重共
    計4371.6公克，均密封藏放在8個花生罐內，外覆以紙箱包
    裝，紙箱內復放置實際裝填花生之花生罐16個作為掩飾）。
    張玉美取得藏有「亞霸」8罐之紙箱後，隨即與甲○○、傅
    世昌基於共同運輸第二級毒品甲基安非他命之犯意聯絡，於
    同日下午3時15分許，自泰國清邁搭機抵達曼谷，再轉乘泰
    國航空公司TG636號班機返臺。同日晚上11時許，抵達桃園
    縣大園鄉臺灣桃園國際機場，以此方式私運、運輸含甲基安
    非他命成分之「亞霸」入境臺灣。惟張玉美於95年3月14日
    晚上11時26分許通關時，在機場第一航廈入境海關檢查室內
    ，為財政部關稅局人員會同航警局警員查獲，並扣得「亞霸
    」8罐。
(二)甲○○於95年3月底某日，在桃園縣平鎮市○○路126號所營
    泰國商店內，由傅世昌協助其撥打國際電話聯絡泰國另1 名
    不詳姓名年籍成年毒品賣家，表示要購買「亞霸」藥錠，由
    甲○○與該毒品賣家商議交易細節，並由傅世昌接聽電話及
    翻譯毒品交易之數量、金額等重要交易事項予甲○○知悉後
    ，雙方達成由甲○○、傅世昌共同販入每顆80元之「亞霸」
    藥錠2萬顆、每顆150元之「亞霸」藥錠2萬顆，及每顆60元
    之「亞霸」藥錠1萬4千顆（共計販入「亞霸」藥錠5萬4千顆
    ，價金共計524萬元）之合意後，傅世昌隨即抄寫該毒品賣
    家以泰語告知之匯款帳戶帳號予甲○○，由甲○○於95年4
    月中旬某日，先匯款訂金180萬元至該不詳姓名年籍之泰國
    籍成年毒品賣家指定之6個金融機構帳戶內（每個帳戶指定
    匯入30萬元），該不詳姓名年籍之成年泰國毒品賣家隨即於
    當月底某日，在泰國某處將「亞霸」藥錠1萬2千顆以大、中
    、小型之透明塑膠夾鍊袋分裝後，放入花生罐內密封藏放後
    ，交由與甲○○、傅世昌具有共同運輸第2級毒品之概括犯
    意聯絡之某不詳姓名年籍之泰國籍成年男子自泰國搭機運輸
    入境後，在甲○○所營上開泰國商店旁之公園內，交付甲○
    ○；甲○○於95年5月8日再匯款部分價金120萬元至上開泰
    國毒品賣家指定之另4個帳戶內（每個帳戶指定匯入30萬元
    ），用以支付價款後，又承上相同之販賣毒品之概括犯意聯
    絡，於95年5月10日，在上開泰國商店附近之公園內，交付
    「亞霸」藥錠2百顆予傅世昌，約定由傅世昌以每顆180元出
    售後，可從中抽取每顆20元之利潤，再將其餘販賣毒品所得
    金錢交付甲○○，嗣由傅世昌於不詳時地將該2百顆「亞霸
    」藥錠以每顆180元之單價出售不特定人後，甲○○、傅世
    昌因此共同獲得販賣毒品所得共計36,000元（計算方式：
    180元×200顆＝36,000元）。
(三)其後，上開泰國毒品賣家又以相同方式，將以上開相同方式
    密封藏放之「亞霸」藥錠42,000顆，交由上開與甲○○、傅
    世昌具有共同運輸第2級毒品之概括犯意聯絡之不詳姓名年
    籍成年泰國男子於95年5月18日自泰國搭機運輸入境後，在
    甲○○所營上開泰國商店旁之公園內，交付甲○○，甲○○
    同時交付尾款224萬元現金予該名泰國籍男子轉交上開毒品
    賣家。甲○○即承上開相同之共同販賣第2級毒品之概括犯
    意，於同年5月20日某時許，在上開泰國雜貨店旁之公園內
    ，交付「亞霸」藥錠2百顆予傅世昌，再由傅世昌於不詳時
    地以上開相同方式及單價將該2百顆「亞霸」藥錠連續出售
    予泰國籍成年女子陳麗娃及其他不特定之人，甲○○、傅世
    昌又因此共同獲得販賣毒品所得共計36,000元（計算方式：
    180元×200顆＝36,000元）。
(四)嗣在台工作之泰國籍成年女子陳麗娃（業經原審依販賣第二
    級毒品罪，判處有期徒刑三年十月，陳麗娃提起上訴，經本
    院前審、最高法院先後駁回其上訴確定在案）知悉甲○○、
    傅世昌共同販賣含甲基安非他命成分之「亞霸」藥錠，可用
    以減肥、提神，認有利可圖，竟於95年6月19日上午某時許
    ，以其使用之行動電話門號0000000000號撥打傅世昌使用之
    行動電話門號0000000000號，聯繫購買「亞霸」藥錠乙事，
    經傅世昌應允並與之相約於同日晚上在桃園縣中壢市龍岡圓
    環附近見面交易後，傅世昌即於同日晚上6時50分許先前往
    甲○○所營上開泰國商店內，向甲○○拿取「亞霸」藥錠4
    百顆（驗餘淨重共40.061公克）後，再於同日晚上7時30分
    許，前往上開約定之毒品交易地點與陳麗娃碰面，並將上開
    「亞霸」藥錠4百顆出售予陳麗娃，並向陳麗娃收取現金72,
    000元，甲○○、傅世昌即因此獲得共同販賣毒品所得72,00
    0元牟利。
二、經警據報得知陳麗娃涉有販賣毒品犯行，而於95年6月19日
    晚上7時許，至桃園縣平鎮市○○路241巷27號陳麗娃住處外
    當場逮捕陳麗娃，並在其身上扣得上開甫販入之「亞霸」藥
    錠4百顆（驗餘淨重共40.061公克），經陳麗娃向警方供出
    毒品上源為傅世昌，及向傅世昌購買「亞霸」之時間、地點
    數量等犯罪情節後，警方旋即於95年6月20日中午12時10 分
    許，前往桃園縣大園鄉南港村許厝港90之134號8樓之6住處
    拘提傅世昌，並扣得販賣毒品所得現金7萬2千元及供與甲○
    ○、陳麗娃等人聯絡毒品交易之行動電話2支（內分別插入
    行動電話門號0000000000號、0000000000號SIM卡各1枚）。
    而傅世昌供稱係向甲○○拿取「亞霸」，並帶同警方前往桃
    園縣平鎮市○○路126號、同縣中壢市○○路122號，指明為
    甲○○之處所後，警方即於同日晚上8時許，持臺灣桃園地
    方法院核發之搜索票，前往桃園縣平鎮市○○路126號甲○
    ○所營泰國商店、同縣中壢市○○路122號住處，及使用之
    4930-MV號自小客車等處執行搜索，先在4930-MV號自小客車
    內查獲甲○○藏放之「亞霸」200顆後，甲○○始自白另將
    「亞霸」藏放在桃園縣平鎮市○○路○○段388號4樓租屋處
    內，同意警方搜索該租屋處後，即帶同警方前往查扣以花生
    罐密封藏放之「亞霸」7罐（內「亞霸」係分以大、中、小
    型之透明塑膠夾鍊袋包裝）及以透明塑膠袋包裝之「亞霸」
    27包（驗餘淨重計4591.13公克）等物。
三、案經內政部警政署刑事警察局移請及桃園縣政府警察局大園
    分局報請臺灣桃園地方法院檢察署檢察官偵查起訴及移送原
    審併案審理。
    理  由
壹、證據能力
一、按被告之自白，非出於強暴、脅迫、利誘、詐欺、疲勞訊問
    、違法羈押或其他不正之方法，且與事實相符者，得為證據
    ；被告陳述其自白係出於不正之方法者，應先於其他事證而
    為調查，該自白如係經檢察官提出者，法院應命檢察官就自
    白之出於自由意志，指出證明之方法，刑事訴訟法第156條
    第1項、第3項定有明文。準此，被告甲○○及辯護人對於被
    告於原審及本院前審時之自白或不利於己之陳述之證據能力
    俱無意見，復本院亦查無有何顯然不正之方法取得情事，而
    悖於被告自由意志，是被告甲○○於原審、本院前審之自白
    或不利於己之陳述自得為證據，合先敘明。
二、被告以外之人審判外陳述筆錄
(一)按「被告以外之人於審判外之言詞或書面陳述，除法律有規
    定者外，不得作為證據」，刑事訴訟法第159條第1項定有明
    文，此即學理上所稱「傳聞證據排除法則」。依上開法律規
    定，傳聞證據原則上固無證據能力，但如法律別有規定者，
    即例外認有證據能力。經查：被告甲○○於本院準備程序及
    審理時，經合法傳喚均為到庭陳述，惟依其辯護人主張：關
    於證據能力部分，引用被告於原審時之主張及陳述（見本院
    卷第65頁）。另依被告於原審時所述：共犯傅世昌於警詢中
    之陳述，為被告甲○○本人以外之人在審判外之陳述，而其
    在偵查中之陳述，未經甲○○對質詰問，有顯不可信之情形
    ，故無證據能力；另併案部分證人張玉美於95年8月7日警詢
    中之陳述為審判外陳述，無證據能力，而張玉美於95年9 月
    12日檢察官訊問時之陳述有顯不可信之情形，故均無證據能
    力（見原審卷一第70頁、第72頁、第142頁）。
(二)證人張玉美、傅世昌於警詢時之陳述部分，無證據能力：
    按被告以外之人於檢察事務官、司法警察官或司法警察調查
    中所為之陳述，與審判中不符時，其先前之陳述具有較可信
    之特別情況，且為證明犯罪事實存否所必要者，得為證據，
    刑事訴訟法第一百五十九條之二定有明文。本件證人張玉美
    、共犯傅世昌於警詢時之陳述，因被告及其選任辯護人於原
    審及本院審理中（見本院卷第65頁）皆否認其證據能力，且
    不符合前開規定，應認無證據能力。
(三)證人張玉美、共犯傅世昌於偵查中之證述部分，有證據能力
    ：
    次按「刑事被告之詰問權，係指訴訟上被告有在審判庭盤詰
    證人之權利；偵查中檢察官訊問證人，旨在蒐集被告犯罪證
    據，以確認被告嫌疑之有無及內容，與審判中透過當事人之
    攻防，經由詰問程序調查證人以認定事實之性質及目的有別
    。偵查中辯護人僅有在場權及陳述意見權，此觀刑事訴訟法
    第245條第2項前段之規定甚明，檢察官訊問證人並無必須傳
    喚被告使其得以在場之規定，同法第248條第1項前段雖規定
    『如被告在場者，被告得親自詰問』，亦僅賦予該在場被告
    於檢察官訊問證人時得親自詰問證人之機會而已，被告如不
    在場，殊難期有親自詰問之可能。此項未經被告詰問之被告
    以外之人於偵查中向檢察官所為之陳述，依刑事訴訟法第15
    9 條第1項、第159條之1第2項之規定，除顯有不可信之例外
    情況外，原則上為『法律規定得為證據』之傳聞例外，依其
    文義解釋及立法理由之說明，並無限縮於檢察官在偵查中訊
    問證人之程序，應已給予被告或其辯護人對該證人行使反對
    詰問權者，始有證據能力之可言。為保障被告之反對詰問權
    ，並與現行法對傳聞例外所建構之證據容許範圍求其平衡，
    證人在偵查中雖未經被告之詰問，倘被告於審判中已經對該
    證人當庭及先前之陳述進行詰問，即已賦予被告對該證人詰
    問之機會，則該證人於偵查中之陳述即屬完足調查之證據，
    而得作為判斷之依據。」（見最高法院97年度台上字第405
    號判決意旨）、「被告以外之人於偵查中向檢察官所為之陳
    述，除顯有不可信之情況者外，得為證據，刑事訴訟法第15
    9 條之1第2項定有明文。蓋現行法之檢察官仍有訊問被告、
    證人及鑑定人之權限，其應踐行之程序又多有保障被告或被
    害人之規定，證人、鑑定人於偵查中亦均須具結，就刑事訴
    訟而言，其司法屬性甚高；而檢察官於偵查程序取得之供述
    證據，其過程復尚能遵守法令之規定，是其訊問時之外部情
    況，積極上具有某程度之可信性，除消極上顯有不可信之情
    況者外，均得為證據。故主張其為不可信積極存在之一方，
    自應就此欠缺可信性外部保障之情形負舉證責任。」（見最
    高法院98年度台上字第2904號判決意旨）。經查，證人傅世
    昌、張玉美於偵查中向檢察官所為之證述，均業經具結在案
    ，而被告於檢察官偵查中固未對該證人詰問或與之對質，但
    依前開說明，此並非意指該證人於偵查中之證述即無證據能
    力，應僅係屬於未經完足調查之證據而已。嗣於原審審理時
    ，上訴人之辯護人業已針對該等證人於偵查中所為陳述，對
    其等分別行交互詰問，當已補足上訴人行使反對詰問權之機
    會，復查無檢察官偵查中有其他顯不可信之情形，揆諸首揭
    法律規定，上開證人於偵查中所為之證述當有證據能力，而
    可採為本件之證據使用。
三、本院以下援引之其餘證據資料，其中關於刑事訴訟法第164
    條第2項規定「證物如係文書」之「文書」部分，係屬「證
    物」範圍即可為證據之文書，已經依法踐行調查證據之程序
    （提示或告以要旨），自具有證據能力，另關於同法第159
    條第一項規定「被告以外之人於審判外之書面陳述」之「書
    面陳述」，被告、選任辯護人及檢察官均不爭執其證據能力
    ，本院審酌該等書面作成時之狀況，並無不宜作為證據之情
    事，依刑事訴訟法第159條之5第2項規定，亦得作為證據。
貳、實體部分：
一、事實一（一）部分
（一）被告甲○○於95年2月中旬某日，委由共犯傅世昌尋找人
      選至泰國運輸毒品，同時提供20萬元為報酬，共犯傅世昌
      並徵得弟媳張玉美同意，前往泰國代為私運「亞霸」入境
      後，被告甲○○即向泰國之張世興（泰國名「GOTI（阿弟
      ）」）購買不詳金額之「亞霸」，同時約定由張世興在泰
      國將「亞霸」交付張玉美；張玉美並於95年2月15日前往
      泰國。嗣於95年3月14日，張世興以電話聯繫張玉美後，
      即駕車搭載張玉美前往泰國清邁拿取內藏甲○○購買之「
      亞霸」藥碇（「亞霸」均密封藏放在8個花生罐內，外覆
      以紙箱包裝，紙箱內復放置其他實際裝填花生之花生罐16
      個作為掩飾）。張玉美取得藏有「亞霸」8罐之紙箱後，
      隨即於同日下午3時15分許，自泰國清邁搭機抵達泰國曼
      谷，再轉乘泰國航空公司TG636號班機返臺。同日晚上11
      時許，抵達桃園縣大園鄉臺灣桃園國際機場，以此方式私
      運「亞霸」入境。惟張玉美於95年3月14日晚上11時26分
      許通關時，在機場第一航廈入境海關檢查室內，為財政部
      關稅局人員會同航警局警員查獲，並扣得含甲基安非他命
      成分「亞霸」之罐頭8罐等情，業據證人即共犯張玉美於
      偵查、原審審理時及共犯傅世昌於偵查時證述無訛（見95
      年度他字第3751號卷第52至53頁、第57至58頁、原審卷三
      第36至46頁、第57至66頁），復有卷附查獲現場及扣案證
      物照片共5張、臺北關稅局稽查組X光檢查儀注檢行李報告
      表、毒品初步鑑驗報告單（見同上他字卷第29至32頁）及
      扣案之「亞霸」藥碇、用以包裝該藥錠之花生罐8個、紙
      箱1 個可稽。扣案之「亞霸」藥碇經送請內政部警政署刑
      事警察局鑑驗結果，確均檢出第二級毒品甲基安非他命成
      分（合計淨重，驗餘合計淨重4371.6公克），有內政部警
      政署刑事警察局95年4月28日刑鑑字第09500380077號鑑定
      書1份在卷可參（見同上他字卷第24頁）。又證人張玉美
      因該次私運第二級毒品甲基安非他命「亞霸」之犯行，亦
      經原審法院判處有期徒刑8年確定乙節，亦有原審95年度
      重訴字第35號判決書1份（見本院上訴審卷第166至170頁
      ）在卷可參。
（二）被告甲○○經合法傳喚，於本院審理期日無正當理由不到
      庭，惟其於原審及本院前審時矢口否認有上開私運毒品甲
      基安非他命入境之犯行，辯稱：私運亞霸入境係張玉美個
      人行為云云。惟查證人即共犯傅世昌於偵查中證稱：是我
      介紹張玉美給老闆甲○○，是張世興去買毒品，因為老闆
      甲○○打電話去，然後匯錢給他，買好之後就問我說有女
      生可以去提，所以我就介紹張玉美，張世興有叫我給他張
      玉美的電話，然後張玉美到泰國，張世興會去接他到泰國
      的家拿毒品，再送到泰國機場，張玉美可以拿二十萬元，
      我可以拿五萬元等語（見同上他字卷第53頁）。而共犯張
      玉美於原審審理亦證稱：我有於95年3月14日在桃園機場
      為警查獲私運含有安非他命成份之藥錠花生罐8罐，是在
      泰國有一名男子拿給我的，我以泰語稱他「GOTI」。我是
      受大伯（即被告傅世昌）之託，他告訴我在泰國有種減肥
      藥，要我去泰國跟「GOTI」拿了之後帶入臺灣。因為我當
      時剛好要回泰國探親，所以回臺灣時就順便帶該8罐花生
      罐回臺灣。上飛機時「GOTI」告訴我花生罐裡裝有毒品。
      我是透過傅世昌和「GOTI」聯絡上的。傅世昌問我要回泰
      國的話先告訴他，他跟我說有一個老闆要帶減肥藥回臺灣
      ，報酬是20萬元。我有見過傅世昌所說的老闆，就是甲○
      ○（當庭指認）。在傅世昌要我帶減肥藥之前，我就見過
      甲○○。在泰國有聽過「亞霸」這種東西，唸書時在書上
      看到，書中記載亞霸是一種毒品。國小的教科書上就有提
      到。在泰國的人都知道「亞霸」是一種毒品，傅世昌說是
      幫老闆帶來臺灣，傅世昌說老闆會付報酬等語（見同上他
      字卷第58頁、原審卷三第38至45頁）。衡之證人傅世昌、
      張玉美與被告間並無任何怨隙，且傅世昌與被告甲○○係
      朋友關係，交情良好，另張玉美係被告傅世昌弟媳，關係
      密切，於本件原審作證時已遭判處罪刑確定，亦無任何利
      害關係，其等應無不良動機故為不利被告之陳述，更無虛
      構被告甲○○與渠等共同私運毒品入境之必要。顯見證人
      傅世昌證稱受被告甲○○之託，委請張玉美私運毒品入境
      ；及張玉美指證受證人傅世昌指示為被告甲○○自泰國私
      運毒品至臺灣，均屬實情。被告甲○○於原審辯稱：係張
      玉美個人所為，並無可採。
（三）按運輸毒品罪祇以所運輸毒品已實施運送為已足，並非以
      運扺目的地為完成犯罪要件，倘已起運，運輸行為即已完
      成，不以達到目的地為既遂條件（最高法院92年度臺上字
      第3096號判決要旨參照）。查證人張玉美依被告之指示，
      將含甲基安非他命成分之「亞霸」藥碇，自泰國地區私運
      進入我國境內，顯已實施運送行為，張玉美縱尚未交付毒
      品甲基安非他命予被告甲○○即為警查獲，亦屬既遂犯行
      。
（四）雖證人張玉美於95年3月15日警詢供稱：扣案裝有毒品之
      花生罐係泰國女性友人「TIPPAWAN KUM MUL」託我運回臺
      灣給她哥哥等語（見同上他字卷第26至28頁）；嗣於95年
      5 月22日警詢改稱：泰國男子「GOTI」要我把扣案花生箱
      帶回臺灣交給他太太「ADD」，並在清邁機場吃飯時交代
      我，如果到臺灣時有警察問箱子裡是什麼東西時，要告訴
      警察是花生這些話後，我就知道箱子裡面是裝不好的東西
      ，故告訴「GOTI」要取消回臺灣之劃位，但「GOTI」威脅
      說他知道我妹妹住在何處，長什麼樣子，我怕妹妹危險，
      才幫他帶那箱花生回臺灣等語（見同上他字卷第21至22頁
      ），均未指稱被告甲○○有參與犯罪。惟查證人張玉美嗣
      後於偵查、原審審理時業已依證人之身分具結證述如前，
      以足擔保其證言係據實陳述，參諸證人張玉美於原審審理
      時證稱：在泰國清邁機場時，「GOTI」交給我花生罐8罐
      我覺得很奇怪，不太想帶，但是「GOTI」威脅我說知道我
      妹妹住哪裡，所以我仍然將8罐花生醬帶入台灣，就算到
      了臺灣機場被查獲，我還是不太敢講，因為我妹妹仍在泰
      國唸書，我怕他有危險等語（見原審卷三第44至45頁）；
      足見證人張玉美於警詢初訊係基於擔心家人安危，始未全
      盤供出被告甲○○、傅世昌共同私運毒品之事，是其警詢
      之供述難認屬實，自不得採為被告甲○○、傅世昌有利之
      認定。
二、事實一（二）至（四）部分：
（一）被告甲○○經合法傳喚，於本院審理期日無正當理由不到
      庭，惟其於原審時坦承：有與共犯傅世昌共同連續販買、
      私運毒品進口之事實不諱（見原審卷三第158頁），並供
      稱：因為泰籍賣主都是講泰文，所以由傅世昌翻譯我與泰
      籍賣主的對話。95年4月中，我在平鎮市○○路128店內打
      電話，當時傅世昌在旁邊翻譯。95年5月18日，在我的上
      開店址斜對面之小公園內，跟一個說話帶有泰國腔之男子
      取得「亞霸」，該名男子約有30、40歲，不知道他的姓名
      等語（見原審卷一第22至24頁）；警方在伊車上及租屋處
      內查獲之「亞霸」藥錠均為其所有，因傅世昌表示「亞霸
      」藥錠可以賣，他有認識的人，伊想能否賺一點錢，便打
      算賣「亞霸」藥錠，遂於3月底跟泰國人談此事，因伊只
      聽得懂泰文之價錢及數量，其餘都聽不懂，故由傅世昌在
      伊經營之泰國商店內，撥打電話至泰國找到販賣「亞霸」
      藥錠之泰國人後，再由伊接聽電話，當伊聽不清楚賣主所
      說之金額、數量、帳號等內容，或伊講的話賣主不清楚時
      ，伊就將電話交由傅世昌接聽，由傅世昌跟賣主交談後為
      伊翻譯，並將賣主所留之匯款帳戶帳號抄寫給伊，由伊於
      4月中旬匯款訂金180萬元給對方後，對方於4月底託人運
      輸「亞霸」藥錠12000顆給伊，伊又於95年5月8日匯款120
      萬元給對方，俟對方於95年5月18日將其所購買之其餘「
      亞霸」藥錠共42000顆派人交給伊之後，伊再將尾款224萬
      元直接交給對方派來的人；交付「亞霸」藥錠之地點都在
      伊所經營之泰國商店附近之小公園內，係以塑膠袋包裝或
      是裝在花生罐內放在紙箱裡送來，品質等級比較好的1顆
      150元，共買2萬顆，品質等級中等的1顆80元，共買2萬顆
      ，剩下的都是品質等級最差的1顆60元，共買14000 顆，
      等級較好的藥錠表面光滑，藥效較好，等級中等的藥錠是
      霧面的；伊打算將「亞霸」藥錠交給傅世昌試銷，傅世昌
      每賣出1顆即可獲得20元利潤作為報酬，等傅世昌賣出之
      後，並將錢扣除利潤後交給伊，伊即分別於95年5月10日
      、20日交付「亞霸」藥錠各2百顆予傅世昌試銷，後來聽
      傅世昌說他以每顆180元賣出，但伊尚未拿到錢；傅世昌
      於95年6月19日晚上亦前往伊所營上開泰國商店向伊拿取
      「亞霸」藥錠4百顆販售他人等語綦詳（見原審卷二第100
      至117頁），核與證人即共犯傅世昌於偵查中具結證稱：
      老闆甲○○聯絡好泰國那邊的人，由伊幫忙翻譯要買多少
      ，這種情形只有一次，伊從95年3月多開始去甲○○店裡
      上班後，有幫甲○○送「亞霸」藥錠給別人，伊可以賺1
      顆20元之利潤，陳麗娃經警查獲400顆毒品，是我去向老
      闆甲○○拿的，昨天打電話給他，他叫我到店裡拿，1 顆
      進貨160元，賣給陳麗娃1顆180元，1顆可以獲利20元等語
      （見95年度偵字第13672號偵卷第42頁、偵字第13673 號
      第107至109頁、第137至139頁），於原審審理中證稱：甲
      ○○從泰國利用人頭夾帶「亞霸」藥錠闖關入境，我有去
      接過一個叫綽號「小惠」的人，小惠就有從泰國拿「亞霸
      」回來，甲○○對伊很好，同意伊先拿「亞霸」藥錠賣給
      別人後，從中賺取每顆20萬元之利潤，再將其餘金額交給
      他，伊從95年3月間開始陸續向甲○○拿「亞霸」藥錠發
      給別人使用，並留下伊的行動電話，讓別人跟伊購買，伊
      向甲○○拿過2次2百顆之「亞霸」藥錠去給別人試銷，錢
      都還沒交給甲○○；另因陳麗娃要向伊買「亞霸」藥錠，
      故伊於95年6月19日去甲○○所營之泰國商店向他拿取「
      亞霸」藥錠4百顆後，送至桃園縣中壢市龍岡圓環附近賣
      給陳麗娃，每顆賣180元，陳麗娃交給伊72,000元，所得
      還沒交給甲○○等語（見原審卷三第122至137頁）及證人
      陳麗娃於原審證述：傅世昌於95年6月19日晚上7時30分許
      ，攜帶「亞霸」4百顆，前往桃園縣中壢市龍岡圓環附近
      販賣予陳麗娃，並向陳麗娃取得72000元之等語（見原審
      卷三第23至36頁）互核相符，復有警方自證人陳麗娃身上
      扣得之「亞霸」4百顆（驗餘淨重40.016公克）及在證人
      告傅世昌住處扣得之現金7萬2千元等物，並有內政部警政
      署刑事警察局搜索扣押筆錄、扣押物品目錄表各1份、桃
      園縣政府警察局大園分局搜索扣押筆錄、扣押物品目錄表
      各1份、扣案贓證物照片8張附卷足憑（見95年度偵字第13
      673號偵卷第65至68頁、第71至74頁、第84頁），而扣案
      之前述「亞霸」4百顆，經送請憲兵司令部刑事鑑識中心
      鑑驗後，均檢出甲基安非他命成分（驗餘淨重40.061公克
      ），有憲兵司令部刑事鑑識中心95年7月17日（95）安鑑
      字第01162號鑑驗通知書在卷可參（見偵字第13672號卷第
      76頁）。依被告甲○○、證人傅世昌上開供證、證述可知
      ，被告甲○○係透過證人傅世昌翻譯向泰國毒品賣家告知
      購買「亞霸」之數量、金額，並匯款至泰國毒品賣家指示
      帳戶，向泰國毒品賣家購入「亞霸」5萬4千顆，再由該泰
      國毒品賣家先後二次交由不詳姓名年籍成年男子、女子「
      小惠」，自泰國搭機私運入境後，在被告甲○○所經營泰
      國商店旁公園內，交付被告甲○○；被告甲○○先後2次
      交付證人傅世昌「亞霸」2百顆，以每顆180元出售，證人
      傅世昌從中抽取每顆20元，其餘販賣毒品所得則歸被告甲
      ○○；另被告甲○○於95年6月19日再交付證人傅世昌「
      亞霸」4百顆，販賣被告陳麗娃，同時得款7萬2千元等情
      無疑。參以被告甲○○、證人傅世昌就如何向泰國毒品賣
      家購買「亞霸」、匯款方式、金額、數量；及販賣之金額
      、數量等私運、販賣毒品情節，供證均大致符合，設非確
      有其事，被告自無虛構不利於己之犯罪事實。足見被告甲
      ○○前述自白，應屬可信。
（二）又查，被告甲○○夥同證人傅世昌自泰國私運「亞霸」入
      境時，未遭警查獲；被告與傅世昌共同販賣4百顆「亞霸
      」予他人之事實，亦查無販賣之時間、地點及買受人。惟
      被告甲○○、傅世昌就如何聯絡泰國毒品賣家購買「亞霸
      」、購買數量、金額、交付價金方法，取得「亞霸」方式
      ，及如何在臺販售等情節均供述明確，業如前述，且經警
      於95年6月20 日晚間8時許，在被告甲○○4930-MV號自小
      客車內查獲「亞霸」藥錠2百顆，又接續在桃園縣平鎮市
      ○○路山頂段388號4樓租屋處內查獲以花生罐密封藏放之
      「亞霸」7罐、以透明塑膠袋包裝之「亞霸」27包等物，
      有內政部警政署刑事警察局搜索扣押筆錄、扣押物品目錄
      表各2份、扣案贓證物照片8張附卷足憑（見95年度偵字第
      13673號偵卷第50至52頁、第60至62頁、第83至84頁），
      而前述扣案之「亞霸」藥錠，經送請內政部警政署刑事警
      察局鑑驗後，均檢出甲基安非他命成分（驗餘淨重共計49
      51.13公克），有內政部警政署刑事警察局95年8月3日刑
      鑑字第0950092618號鑑定書在卷可證（見原審卷一第58頁
      ），顯見被告甲○○自白上開私運「亞霸」入境之事實，
      應屬有據。又依被告甲○○供稱私運入境之「亞霸」顆數
      多達5萬4千顆，以每顆約淨重0.1公克（證人陳麗娃為警
      查獲之400顆淨重計40.61公克，故每顆重量約0.1公克）
      ，總淨重約5400公克，而被告甲○○為警查扣之「亞霸」
      僅餘淨重共計4951.13公克，亦見被告甲○○於私運「亞
      霸」入境後確實已有部分販出無疑。足見被告甲○○自白
      已先後販出「亞霸」2次200顆予他人等情，確與事實相符
      。
（三）雖被告甲○○於本院前審時否認有運輸犯行，辯稱：係依
      傅世昌提供之泰國人士電話，再以電話直接向泰國人士訂
      購，並依指定帳戶匯款，對方即將毒品送至所經營之商店
      附近交貨，不知對方如何私運入境等語。然查被告甲○○
      既在桃園縣平鎮市○○路126號所經營之泰國商店內，經
      證人傅世昌協助以電話向泰國毒品賣家購買「亞霸」，並
      由證人傅世昌翻譯毒品交易之數量、金額等事項，同時抄
      寫毒品賣家指示之匯款帳號，再由被告甲○○匯款至該賣
      家指定帳戶，迨該泰國毒品賣家將毒品私運入境，即委由
      證人傅世昌前往接機取貨或相約在被告甲○○所經營泰國
      商店旁公園內交貨，業經認定如前。則被告甲○○與證人
      傅世昌及泰國毒品賣家就私運「亞霸」入境，顯均有犯意
      聯絡及行為分擔，自均構成共同正犯。被告甲○○此部分
      所辯，自無可信。
（四）至於證人即同案被告陳麗娃於偵查中雖供陳：我於95年1
      月6日向綽號「阿布」（即被告傅世昌）之男子購買20 顆
      「亞霸」，供己施用云云。然依卷內事證，僅足證明被告
      甲○○於95年3月14日，夥同傅世昌、張玉美共同私運毒
      品入境（甫入境即在機場為警查扣），及於95年4月間某
      日、95年5月18日，先後2次接續私運「亞霸」12000顆、
      42000顆入境，被告甲○○交付2百顆、2百顆及4百顆予證
      人傅世昌對外販售之事實，並無證據證明被告甲○○與證
      人傅世昌自「95年1月6日」即有販賣「亞霸」，此外此部
      分事實除證人陳麗娃之指訴外，復查無其他補強證據可資
      佐證，自難僅依證人陳麗娃片面指訴，即認被告甲○○確
      實有與證人傅世昌共同為此部分販賣犯行。另依證人即同
      案被告陳麗娃於原審迭次供稱：為警查獲前，曾向傅世昌
      以每顆180元之價格購買「亞霸」20 顆，共3千6百元等語
      （見原審卷三第25、27、29頁），證人即共犯傅世昌亦於
      原審坦承：於95年6月20日為警查獲前，有交付20顆「亞
      霸」給陳麗娃，對於陳麗娃說20顆3千6百元我不爭執等語
      （見原審卷三第36頁）；參以被告甲○○於原審供稱：於
      95年5月10日、20日有各拿2百顆「亞霸」交給傅世昌試銷
      給別人，以招徠他人來買等語，足認證人即同案被告陳麗
      娃於95年5月間某日確曾向被告甲○○、傅世昌購買「亞
      霸」20顆至明，且此部分係被告甲○○於95年5月10日、2
      0日先後各交付證人傅世昌2百顆「亞霸」共同販賣他人，
      證人傅世昌將其中20顆販賣陳麗娃施用，此部分販賣毒品
      所得3千6百元，即應歸入被告甲○○與證人傅世昌先後2
      次各販賣2百顆「亞霸」所得7萬2千元（未扣案）之一部
      分，併此敘明。
（五）被告甲○○夥同證人傅世昌共同運輸「亞霸」入境，目的
      既販賣牟利，自有營利之意圖。參以被告甲○○購入「亞
      霸」之單價，雖有60元、80元及150元之品質等級差距，
      然證人傅世昌於95年5月10日、20日及同年6月19日，先後
      向被告甲○○拿取2百顆、2百顆、4百顆「亞霸」後，均
      係以每顆180 元之價格出售他人，證人傅世昌並可取得每
      顆20元之報酬，其餘販賣毒品所得均由被告甲○○取得，
      益見被告甲○○確有取得差價牟利之事實。事證明確，被
      告甲○○前揭販賣毒品犯行均堪以認定。
（六）警方依據證人傅世昌於警詢供述，認有確切根據得合理懷
      疑被告甲○○涉犯運輸、販賣第二級毒品罪行，並向原審
      法院聲請搜索票後，前往搜索票所載上開處所執行搜索，
      而在搜索票所載物件即4930-MV號自小客車內查獲含甲基
      安非他命成分之「亞霸」2百顆後，即已發覺被告甲○○
      所涉本案犯行。雖被告甲○○嗣後向警方自白另在桃園縣
      平鎮市○○路○○段388號4樓租屋處內藏放大量「亞霸」
      ，而帶同警方前往查獲，並供承犯行，然此部分應屬自白
      ，尚與自首規定不符。被告甲○○辯護人指稱應依刑法第
      62條規定自首減輕其刑，亦屬無據。
三、論罪科刑之理由
（一）新舊法比較適用1.
    1.行為後法律有變更，致發生新舊法比較適用時，除與罪刑
      無關者，例如易刑處分、拘束人身自由之保安處分等事項
      ，不必列入綜合比較，得分別適用有利於行為人之法律，
      另從刑原則上附隨於主刑一併比較外，於比較新舊法時應
      就罪刑有關之一切情形，含本刑及有關之共犯、未遂犯、
      想像競合犯、牽連犯、連續犯、結合犯，以及累犯加重、
      自首減輕暨其他法定加減原因（如身分加減）與加減例等
      ，綜其全部罪刑之結果為比較後，擇較有利者為整體之適
      用，不能予以割裂而分別適用個別有利之條文。
    2.次按，毒品危害防制條例第4條第2項原規定「製造、運輸
      、販賣第二級毒品者，處無期徒刑或7年以上有期徒刑，
      得併科新臺幣7百萬元以下罰金」，本案被告行為後，上
      開規定業經立法院於98年5月5日三讀修正為「製造、運輸
      、販賣第二級毒品者，處無期徒刑或7年以上有期徒刑，
      得併科新臺幣1千萬元以下罰金」，並經總統於98年5月20
      日公布，同年月22日生效，經比較上開新舊法之規定，犯
      罪構成要件並未變動，僅新法之罰金數額提高，因運輸、
      販賣第二級毒品之新法並未較有利於被告，且被告並未於
      偵查及審理中自白前述運輸、販賣毒品之全部犯行，並無
      修正後毒品危害防制條例第17條第2項之適用，故此部分
      自應適用舊法即修正前毒品危害防制條例第4條第2項之規
      定有利被告。
    3.又查被告行為後，刑法於94年2 月2 日修正公布，於95年
      7月1日施行。按行為後法律有變更者，適用行為時之法律
      ，但行為後之法律有利於行為人者，適用最有利於行為人
      之法律，修正後刑法第2 條第1 項定有明文。被告行為時
      之修正前刑法第33條第5款規定：「主刑之種類如左：五
      、罰金：1元以上。」，換算新臺幣後，為新臺幣3元以上
      。被告行為後刑法第33條第5款修正為：「主刑之種類如
      下：五、罰金：新臺幣1千元以上，以百元計算之」，比
      較新、舊法關於科處罰金刑之最低刑度規定，自以被告行
      為時之舊刑法較有利於被告。
    4.被告行為後，刑法第28條共同正犯之範圍，已修正限縮於
      共同實行犯罪行為者始成立共同正犯，排除陰謀犯、預備
      犯共同正犯；新舊法就共同正犯之範圍既因此而有變動，
      自屬行為後法律有變更，而非僅屬文字修正，應有新舊法
      比較適用之問題，則比較新舊法結果，以修正前第28條對
      被告較有利，應適用修正前第28條規定。
    5.又刑法第65條第2項有關無期徒刑減輕其刑之規定，於新
      刑法修正為20年以下15年以下有期徒刑，相較於舊刑法第
      65條第2 項所定7 年以上有期徒刑，新刑法顯較不利於被
      告，應適用修正前之規定對被告較有利。
    6.另關於刑法第55條牽連犯及同法第56條連續犯之規定，於
      刑法修正後均已刪除，亦即修法後已無牽連犯從1 重處斷
      及連續犯論以1 罪並加重其刑之適用，而此修正已影響行
      為人之實質刑罰法律效果，自屬刑法第2 條之「法律變更
       」，依修正後第2 條第1 項規定，比較新、舊法結果，
      仍應適用較有利於被告行為時法律即舊法分別論以牽連犯
      、連續犯處斷。
    7.綜上法律修正前、後之比較，揆諸前揭說明及刑法第2條
      第1項規定，本案以適用被告行為時之法律即修正前毒品
      危害防制條例第4條第2項及修正前刑法關於罰金刑最低度
      、牽連犯、連續犯、無期徒刑減輕等規定論處被告罪責，
      對被告較為有利。末按刑法第55條關於想像競合犯之規定
      ，新法增列但書「不得科以較輕罪名所定最輕本刑以下之
      刑」，係科刑之限制，為法理之明文化，非屬法律之變更
      ，自無新舊法比較之問題，應適用裁判時法，附此說明。
（二）按所謂「運輸」毒品，係指轉運輸送毒品，亦即由一地轉
      運輸送另一地，係指單純運輸並無他項目的而言，苟因有
      他項目的而運輸，則他項目的如果構成犯罪，即應分別情
      形按牽連犯或想像競合犯論擬，不能置他項罪名於不問（
      最高法院92年度臺上字第1288號判決意旨參照）。再刑法
      上關於販賣罪，雖不以販入之後復行賣出為要件，祇要以
      販賣營利為目的販入或賣出，有一於此，其犯罪即為完成
      。縱再接續出售，亦不問已否交付，仍只論一個包括販賣
      既遂罪（最高法院67年臺上字第2500號、68年臺上字第60
      6號判例意旨參照），不能予以分割為二，將販入行為計
      算一次販賣罪，另將賣出行為再算一次販賣罪，而論以連
      續犯（最高法院90年度臺上字第3793號判決意旨參照）。
      查甲基安非他命屬毒品危害防制條例第2條第2項第2款所
      列之第二級毒品，並同屬行政院依懲治走私條例第2條第3
      項授權公告之「管制物品項目及其數額」甲項第4款規定
      之管制進出口物品，不限其數額，均不得運輸及私運。被
      告甲○○運輸含甲基安非他命成分之「亞霸」入境目的，
      係為販賣牟利，核其所為，係犯修正前毒品危害防制條例
      第4條第2項之運輸、販賣第二級毒品罪及懲治走私條例第
      2條第1項之私運管制物品進口罪。被告甲○○持有第二級
      毒品甲基安非他命之低度行為，為運輸（同時為私運管制
      物品進口之行為）、販賣之高度行為所吸收，不另論罪。
      被告甲○○與傅世昌、張玉美及該泰國毒品賣家、不詳姓
      名之私運毒品之人間，分別就事實一（一）、（二）至（
      四）所示運輸、販賣毒品犯行，有犯意聯絡及行為分擔，
      應依修正前刑法第28條規定，均為共同正犯。被告甲○○
      夥同傅世昌先後為多次運輸、販賣第二級毒品犯行及私運
      管制物品進口犯行，各時間密接，犯罪構成要件相同，顯
      均係基於概括犯意為之，應依修正前刑法第56條連續犯規
      定各論以一罪，並加重其刑（除法定本刑為無期徒刑部分
      ，依法不得加重，其餘仍予加重其刑）。雖公訴人就事實
      一（一）部分未經起訴，然此部分與起訴論罪部分，有連
      續犯裁判上一罪關係，本院自得一併審理。被告甲○○以
      一運輸行為，同時觸犯毒品危害防制條例第4條第2項運輸
      毒品罪及懲治走私條例第2條第1項之私運管制物品進口罪
      2 罪，依刑法第55條想像競合犯規定，應從一重以運輸第
      二級毒品罪處斷。被告甲○○所犯連續運輸第二級毒品罪
      與連續販賣第二級毒品罪，有方法結果之牽連關係，應依
      修正前刑法第55條後段牽連犯規定，從一重論以情節較重
      之連續販賣第二級毒品罪處斷。
（三）原審就被告甲○○予以論科，固非無見。惟查，被告行為
      後毒品危害防制條例業經修正，原審未及比較適用，尚有
      未洽；又刑法共犯沒收係採連帶主義，本件原判決於主文
      欄僅諭知「其中未扣案之新臺幣柒萬貳仟元如全部或一部
      不能沒收時，以其財產抵償之。」，漏未載明「連帶抵償
      」，自有未洽；原判決於理由欄認定被告甲○○與傅世昌
      共同販賣陳麗娃「亞霸」20顆，卻未於事實欄記載，亦有
      未當；再者，扣案門號0000000000號、0000000000號SIM
      卡各1枚，係案外人ANGKHAHAD PHATHRA、王緒平申辦所有
      之物，此有卷附行動電話查詢資料2份可參（見本院卷第
      59、60頁），原判決並未查明前開晶片卡究屬何人所有，
      即遽認係共犯傅世昌所有，供聯絡販毒所用之物，依毒品
      危害防制條例第19條第一項規定與機具一併宣告沒收，尚
      有未合。被告甲○○上訴，否認運輸第二級毒品犯行，固
      無理由；另公訴人上訴，指摘原審對被告甲○○量刑過輕
      ，然被告甲○○私運入境之「亞霸」所含甲基安非他命成
      分不多，販賣所得非多，對重要犯罪事實均已坦承不諱，
      原審量處有期徒刑9年，自無輕縱，公訴人上訴，亦無理
      由。惟原判決既有上開可議之處，自應由本院將被告甲○
      ○部分撤銷改判。爰審酌被告甲○○私運、販賣毒品，危
      害國民身體健康及社會風氣，次數及數量非少，情節非輕
      等情，同時分別參酌被告甲○○前無犯罪紀錄，素行尚稱
      良好、智識程度、生活狀況、參與程度、牟利之金額、被
      告甲○○犯罪後大多坦承犯行，並有悔悟之態度等一切情
      狀，量處如主文第2項所示之刑，以資懲儆。
四、沒收部分之說明
（一）又按犯毒品危害防制條例第4條至第9條之罪者，其供犯罪
      所用或因犯罪所得之財物，均沒收之，如全部或一部不能
      沒收時，追徵其價額或以其財產抵償之，毒品危害防制條
      例第19條第1項分別定有明文；又毒品危害防制條例第19
      條第1項規定，犯同條例第4條至第9條之罪者，其供犯罪
      所用或因犯罪所得之財物，均沒收之，但並無「不問屬於
      犯人與否沒收之」之特別規定，自應仍有刑法第38條第1
      項第3款、第3項前段之適用，即以屬於犯人所有者為限，
      始得沒收之；又因毒品危害防制條例第19條第1項係採義
      務沒收主義，故犯罪所得之對價，不問其中成本若干，利
      潤多少，均應全部諭知沒收，且該條所稱「追徵其價額」
      者，必限於所沒收之物為金錢以外之其他財物而無法沒收
      時，始應追徵其價額，使其繳納與原物相當之價額，如所
      得財物為金錢而無法沒收時，應以其財產抵償之，而不發
      生追徵價額之問題。又共同正犯犯罪所得之財物為現金時
      ，因共同正犯應就全部犯罪結果負其責任，而合併計算犯
      罪所得，且於全部或一部不能沒收時以其財產抵償之，但
      為避免執行時發生重複沒收、抵償之情形，故各共同正犯
      之間係採「連帶沒收主義」，於裁判時應諭知被告共同犯
      罪所得之財物應與其他共同正犯「連帶沒收之」。另在共
      同正犯之場合，基於共同犯罪行為，應由共犯各負全部責
      任之理論，對於共犯間「供犯罪所用或犯罪預備之物」，
      祇要屬於共犯中一人所有，即得對於其餘共犯為沒收之諭
      知。再者，按毒品危害防制條例第18條第1項前段規定，
      查獲之第一、二級毒品，不問屬於犯人與否，均沒收銷燬
      之，此所稱「查獲之毒品」，係指被查獲而與本案有關之
      全部毒品而言；至同條例第19條第1項所規定，犯第4條至
      第9條、第12條、第13條或第14條第1項、第2項之罪者，
      其供犯罪所用或因犯罪所得之財物均沒收之，所稱「供犯
      罪所用或因犯罪所得之財物」，則係指查獲毒品以外之其
      他供犯罪所用或因犯罪所得之財物而言，並不包括前揭查
      獲之毒品，縱該查獲之毒品係供被告犯罪所用或屬被告犯
      罪所得之物，仍應依毒品危害防制條例第18條第1項前段
      規定，諭知沒收並銷燬之（最高法院95年台上字第5304號
      判決意旨參照）。
（二）如附表一編號1「(1)、(2)」所示之「亞霸」（驗餘淨重分
      別為4371.6公克、4951.13公克，合計9322.73公克），均
      含有甲基安非他命成分，係查獲之第二級毒品，應依毒品
      危害防制條例第18條第1項前段規定宣告沒收銷燬之（至
      鑑定耗掉之毒品，因已不存在，則不必諭知沒收銷燬）。
（三）查本案證人陳麗娃為警查獲時，自其身上扣得如附表二編
      號1所示「亞霸」藥錠4百顆，驗餘淨重共計40.061公克，
      均含有甲基安非他命成分，業經鑑驗確認在案，業如前述
      ，上開違禁物，係被告甲○○與共犯傅世昌共同販賣予證
      人陳麗娃之第二級毒品，自屬查獲且與本案被告犯行有關
      之毒品，揆諸上開說明，應依毒品危害防制條例第18條第
      1項前段規定，不問屬於犯人與否，均宣告沒收銷燬之。
      至如附表二編號2所示包裝上開毒品「亞霸」之透明塑膠
      夾鍊袋6只，因已於販賣時交付證人陳麗娃，故已非屬被
      告所有，爰不予宣告沒收。
（四）如附表一編號2、(1)所示「包裝如同表編號「1、(1)」所示
      毒品之花生罐7個、小型透明塑膠夾鍊袋213只、中型透
      明塑膠夾鍊袋1只、大型透明塑膠夾鍊袋19只及透明塑膠
      袋7只」等物，及如附表一編號2、(2)所示「包裝如同表編
      號「1、(2)」所示毒品之空花生罐8個及放置毒品罐頭之紙
      箱1個」，均係用以防止毒品外逸、裸露、潮濕，便於運
      輸，係供犯罪所用之物，均應依毒品危害防制條例第19條
      第1項宣告沒收。另警方查獲共犯張玉美後同時查扣之其
      餘花生罐16個（內裝花生），因非供犯罪所用之物，無庸
      宣告沒收。扣案之附表一編號2、(3)、(4)之物，分別係被
      告甲○○及共犯傅世昌所有，並供本件聯絡運輸、販賣「
      亞霸」所用之物，業據被告甲○○及共犯傅世昌於原審供
      承在卷，復有遠傳電信公司查詢表一份在卷可查（見本院
      卷第61頁），亦應依毒品危害防制條例第19條第1項規定
      宣告沒收。另扣案門號0000000000號、0000000000號SIM
      卡各1枚，係案外人ANGKHAHAD PHATHRA、王緒平申辦所有
      之物，此有卷附行動電話查詢資料2份可參（見本院卷第
      59、60頁），雖為共犯傅世昌所持用，然既非其所有之物
      ，尚無宣告沒收之依據。
（五）如附表一編號3所示被告甲○○、共犯傅世昌共同販賣含
      甲基安非他命成分之「亞霸」所得14萬4千元，為被告甲
      ○○及共犯傅世昌犯罪所得之物，應依毒品危害防制條例
      第19條第1項規定宣告連帶沒收，其中未扣案之7萬2千元
      ，如全部或一部不能沒收時，以其等財產連帶抵償之（警
      方在共犯傅世昌身上查扣之現金7萬2千元，為被告甲○○
      與傅世昌共同販賣「亞霸」予陳麗娃所得之財物，既經扣
      案，無全部或一部不能沒收時，以其財產抵償之問題）。
（六）扣案被告甲○○承租桃園縣平鎮市○○路○○段388號4樓
      房屋之租賃契約書1紙，係被告甲○○私人承租房屋所簽
      訂之文書，核與本案犯罪無關；另警方在共犯傅世昌住處
      內查扣之其餘現金3萬1千6百元、非供本案犯罪使用之臺
      灣大哥大SIM卡2枚及行動電話2支（即非搭配行動電話門
      號0000000000號、0000000000號SIM卡使用之該2支），均
      為共犯傅世昌私人所有之財物，亦無證據證明與本案犯罪
      有關，另扣案「張仁兌」名義之身分證1紙，為他人交付
      共犯傅世昌持有之物，復無證據證明與本案犯罪有關連性
      ，自不得宣告沒收。
參、不另為無罪諭知部分：
    公訴意旨另指稱：被告甲○○除前揭論罪科刑犯行外，另有
    與證人傅世昌共同私運「亞霸」入境我國一次，進口5萬顆
    ，業已賣出1萬餘顆，獲利1百餘萬元云云（見起訴書第2頁
    ），無非係依被告甲○○於警詢、偵查及原審羈押庭訊問時
    之自白為據，惟查被告甲○○此部分供詞所述第二次私運入
    境之時間、數量及販出之數量、獲利之金額等節，歷次之供
    述俱不盡相同，且被告甲○○嗣於原審審理中，先供稱其與
    泰籍賣主係買賣一次，分三次交付價金，計二次匯款及一次
    支付現金，前於警詢中稱交易二次，係因不滿傅世昌，而故
    意誇張情節，欲陷傅世昌於不利等語（見原審卷一第23至25
    頁），繼則稱其承認販入「亞霸」四萬多顆近五萬顆，第一
    次於95年4月，販入一萬二千顆，第二次於95年5月18日訂購
    四萬二千顆（見第一審卷一第68頁），另共犯傅世昌亦稱其
    協助甲○○向泰籍人士購買「亞霸」僅一次等語（見同上第
    13673號偵查卷第138頁），綜觀被告甲○○、共犯傅世昌之
    供述、證述，均謂認被告甲○○與泰籍人士買賣「亞霸」，
    僅有五萬四千顆之交易，除此之外，並無另筆四萬二千顆之
    交易，且依全卷事證，亦僅足證被告甲○○與證人傅世昌共
    同販賣「亞霸」8百顆，得款14萬4千元之事實，自不得單憑
    被告甲○○片面且有瑕疵之自白，即認被告甲○○有此部分
    犯行。此外，並無其他積極、確切事證足以證明被告甲○○
    另涉有公訴意旨所指之此等部分犯行，公訴意旨既認此部分
    與上揭論罪之犯行部分具有連續犯、牽連犯之裁判上一罪關
    係，爰不另為無罪之諭知，附此敘明。
肆、被告甲○○經合法傳喚無正當理由而不到庭，爰不待其陳述
    逕行判決。
據上論斷，應依刑事訴訟法第369條第1項前段、第364條、第299
條第1項前段、第371條，修正前毒品危害防制條例第4條第2項、
第18條第1項前段、第19條第1項，懲治走私條例第2條第1項，刑
法第2條第1項前段、第11條、第55條、修正前刑法第28條、第56
條、第55條後段，判決如主文。
本案經檢察官吳春麗到庭執行職務。
中    華    民    國    99    年    5     月    18    日
                  刑事第十八庭審判長法  官  吳鴻章
                                    法  官  曾淑華
                                    法  官  汪梅芬
以上正本證明與原本無異。
如不服本判決，應於收受送達後10日內向本院提出上訴書狀，其
未敘述上訴之理由者並得於提起上訴後10日內向本院補提理由書
（均須按他造當事人之人數附繕本）「切勿逕送上級法院」。
                                    書記官  劉寶鈴
中    華    民    國    99    年    5     月    18    日
附錄：本案論罪科刑法條全文
修正前毒品危害防制條例第4條
製造、運輸、販賣第一級毒品者，處死刑或無期徒刑；處無期徒
刑者，得併科新臺幣1 千萬元以下罰金。
製造、運輸、販賣第二級毒品者，處無期徒刑或7 年以上有期徒
刑，得併科新臺幣7 百萬元以下罰金。
製造、運輸、販賣第三級毒品者，處 5 年以上有期徒刑，得併科
新臺幣 5 百萬元以下罰金。
製造、運輸、販賣第四級毒品者，處 3 年以上 10 年以下有期徒
刑，得併科新臺幣 3 百萬元以下罰金。
製造、運輸、販賣專供製造或施用毒品之器具者，處 1 年以上 7
年以下有期徒刑，得併科新臺幣 1 百萬元以下罰金。
前五項之未遂犯罰之。
懲治走私條例第2條
私運管制物品進口、出口逾公告數額者，處七年以下有期徒刑，
得併科新臺幣三百萬元以下罰金。
以犯前項之罪為常業者，處三年以上十年以下有期徒刑，得併科
新臺幣五百萬元以下罰金。
第一項之未遂犯罰之。
第一項所稱管制物品及其數額，由行政院公告之。
附表一
┌─┬────────────────────┬────┬──────┐
│編│名稱                                    │從刑種類│法條依據    │
│號│                                        │        │            │
├─┼────────────────────┼────┼──────┤
│1 │(1)含甲基安非他命成分之「亞霸」藥錠（驗餘│沒收銷燬│毒品危害防制│
│  │  淨重共計4371 .6 公克）                │        │條例第18條第│
│  │(2)含甲基安非他命成分之「亞霸」藥錠（驗餘│        │1項前段     │
│  │  淨重共計4951.13 公克）                │        │            │
├─┼────────────────────┼────┼──────┤
│2 │(1)用以裝放上開編號「1 、(1)」所示毒品之花│沒收    │毒品危害防制│
│  │  生罐8 個及用以裝放前開花生罐之紙箱1 個│        │條例第19條第│
│  │  。                                    │        │1項         │
│  │(2)用以裝放上開編號「1 、(2)」所示毒品之花│        │            │
│  │  生罐7 個、小型透明塑膠夾鍊袋213 只、中│        │            │
│  │  型透明塑膠夾鍊袋1 只、大型透明塑膠夾鍊│        │            │
│  │  袋19只及透明塑膠袋7 只。              │        │            │
│  │(3)被告甲○○所有之黑色行動電話1 支及行動│        │            │
│  │  電話門號0000000000號SIM 卡1 枚。      │        │            │
│  │(4)共犯傅世昌所有門號0000000000、00000000│        │            │
│  │  72號之行動電話2支（不含該門號SIM卡各1 │        │            │
│  │  枚）。                                │        │            │
├─┼────────────────────┼────┼──────┤
│3 │被告甲○○、共犯傅世昌共同連續販賣第2級 │沒收    │同上        │
│  │毒品所得共計144,000元中已扣案之72,000元 │        │            │
│  │（即證人陳麗娃支付之購毒金額）          │        │            │
│  ├────────────────────┼────┼──────┤
│  │被告甲○○、共犯傅世昌共同連續販賣第2級 │沒收，如│毒品危害防制│
│  │毒品所得144,000元中未扣案之72,000元（即 │全部或一│條例第19條第│
│  │被告甲○○於95年5月10日、20日先後交付2百│部不能沒│1項         │
│  │顆、2百顆「亞霸」藥錠予共犯傅世昌試銷後 │收者，以│            │
│  │所得之金錢）                            │其與傅世│            │
│  │                                        │昌之財產│            │
│  │                                        │連帶抵償│            │
│  │                                        │之      │            │
└─┴────────────────────┴────┴──────┘
附表二（陳麗娃為警查扣之物品明細）
┌─┬────────────────────┬────┬──────┐
│編│名稱                                    │從刑種類│法條依據及  │
│號│                                        │        │備註        │
├─┼────────────────────┼────┼──────┤
│1 │含甲基安非他命成分之「亞霸」藥錠（驗餘淨│沒收銷燬│毒品危害防制│
│  │重40.061公克）                          │        │條例第18條第│
│  │                                        │        │1 項前段    │
├─┼────────────────────┼────┼──────┤
│2 │(1)用以裝放上開毒品之透明塑膠夾鍊袋6 只、│沒收    │證人陳麗娃所│
│  │  白色藥包紙1 張。                      │        │有之物      │
│  │(2)未使用過之透明塑膠夾鍊袋1包。         │        │            │
│  │(3)陳麗娃所有之行動電話1 支（含行動電話門│        │            │
│  │  號0000000000號SIM 卡1 枚）            │        │            │
└─┴────────────────────┴────┴──────┘

司法院資訊處製作；財團法人民間司法改革基金會備份。
